臺灣臺中地方法院行政訴訟判決
111年度交字第100號
原      告  李名華  
被      告  臺中市交通事件裁決處
                      設臺中市○○區○○○路00號
代  表  人  黃士哲    住同上
訴訟代理人  黃曉妍律師
上列當事人間交通裁決事件，原告不服被告民國111年4月20日中
市裁字第68-GEH138926號裁決書，提起行政訴訟，本院判決如
下：
    主  文
原告之訴駁回。
訴訟費用新臺幣參佰元由原告負擔。
    事實及理由
一、程序事項：按行政訴訟法第237條之7規定，交通裁決事件之
    裁判，得不經言詞辯論為之。本件屬交通裁決事件，依兩造
    所述各節及卷內資料其事證已臻明確，本院認無經言詞辯論
    之必要，爰不經言詞辯論而為判決。
二、事實概要：原告所有號牌6761-ZD號自用小客車（下稱系爭
    車輛）於民國111年1月27日9時3分許，在臺中市○區○○○路00
    0號對面停放，因「在設有禁止停車標誌之處所停車」之違
    規行為，經臺中市政府警察局第二分局（下稱舉發機關）員
    警認定該車輛違反道路交通管理處罰條例（下稱道交條例）
    第56條第1項第4款之規定，逕行對原告掣開第GEH138926號
    舉發違反道路交通管理事件通知單，原告未檢具事證提供實
    際駕駛人資料，被告續於111年4月20日以中市裁字第68-GEH
    138926號裁決書（下稱原處分），依道交條例第56條第1項
    第4款及違反道路交通管理事件統一裁罰基準表之規定，裁
    處原告第1階段罰鍰新臺幣（下同）900元。原告不服，提起
    本件行政訴訟。
三、原告主張略以：我停放系爭車輛處之交通標示牌上標示「上
    課日07：00-18：00禁止停車其餘時間開放(黃線及駐車彎)
    」等文字，故我不確定寒暑假是否可停。我於停車前有先詢
    問雙十國中警衛，警衛回答寒暑假可停，故予以停放，並非
    惡意違規停放。未料遭警察開單後才知道該日為寒假輔導期
    間，不得停放，但警衛並未告知我寒假輔導乙節。我詢問臺
    北市交通管制工程處後，他們回復我上課日不含寒、暑假，
    應交以教育局行事曆為標準，但臺中市政府交通局(下稱交
    通局)卻表示應該包含寒假輔導，官方對上課日各自解讀，
    民眾更難釐清，故被告之裁決應為違法等語；並聲明：原處
    分撤銷，訴訟費用由被告負擔。
四、被告答辯略以：
  ㈠本件應適用之法律依據為道交條例第56條第1項第4款、第7條
    之2第2項第4款、第85條第1項、第4項、道路交通安全規則
    第112條第1項第1款、第4款、道路交通標誌標線號誌設置規
    則第78條第1項、地方制度法第18條第10款第1目、第2目等
    規定。
  ㈡案經轉據舉發機關111年2月22日中市警二分交字第111000782
    4號函復說明略以：「...(六)有關本案舉發員警查處情形略
    以：『111年1月27日9時3分接獲民眾報案，前往本市○區○○○
    路000號對面雙十國中駐車彎查處違規停車，到場發現6761-
    ZD號自小客車在設有禁止停車標誌、標線之處所停車，駕駛
    人不在場依規定拍照採證逕行舉發...』。三、審視採證資料
    ：車號0000-00自小客車在設有禁止停車標誌、標線之處所
    停車，停車位置實屬不當，本案違規事實明確。申訴人指稱
    該日為寒假期間開放停車...，惟經查111年1月27日係為學
    校寒假學藝活動期間，該日仍為上課日7時至18時禁止停車.
    ..」等語。
  ㈢交通局111年5月11日中市交工字第1110023480號函之意旨略
    以：「...為維護孩童上放學接送安全，寒暑假期間課輔日
    期應屬上課日」等語。
  ㈣按地方制度法第18條第10款第1目及第2目，道路、交通之規
    劃、建設、營運及管理乃地方自治事項，故本件違規地點「
    禁25」標誌規制之內容、範圍及目的自應以臺中市政府之解
    釋為準據，與其他自治團體無涉。又前揭交通局函文，乃交
    通局就所轄內設置之禁止停車告示牌中記載之「上課日」依
    職權作出之解釋，以供警察機關於執行取締交通違規所為之
    參考標準，其性質應屬解釋性行政規則。是以，依上開交通
    局函文之意旨，為維護孩童上放學接送安全，本件違規地點
    「禁25」標誌之「上課日」包含寒暑假期間課輔日期。系爭
    車輛於上課日禁止停車之時段，停放於駐車彎前黃線上，駕
    駛人未在現場，且不符道交條例第3條第10款「臨時停車」
    法律構成要件要素。系爭車輛該當道交條例第56第1項第4款
    「汽車駕駛人在設有禁止停車標誌、標線之處所停車」，被
    告依行政訴訟法第237條之4規定自我審查後仍認原告違規屬
    實，其抗辯應不足為採等語，並聲明：原告之訴駁回，訴訟
    費用由原告負擔。
五、本院之判斷：
　㈠按「汽車停車時，應依下列規定：四、設有禁止停車標誌、
    標線之處所不得停車。」、「汽車駕駛人停車時，有下列情
    形之一者，處新臺幣600元以上1,200元以下罰鍰：四、在設
    有禁止停車標誌、標線之處所停車。」道路交通安全規則第
    112條第1項第4款、道交條例第56條第1項第4款分別定有明
    文。次按違反道路交通管理事件統一裁罰基準表之規定，小
    型車在設有禁止停車標誌、標線之處所停車，於期限內繳納
    或到案聽候裁決者，統一裁罰基準為900元。再按「臨時停
    車：指車輛因上、下人、客，裝卸物品，其停止時間未滿三
    分鐘，保持立即行駛之狀態。」道交條例第3條第10款定有
    明文。
  ㈡經查，依據舉發機關111年2月22日中市警二分交字第1110007
    824號函檢附之違規照片（見本院卷第21至22頁）所示，原
    告所有之系爭車輛確實於事實概要欄之時、地，停放在雙十
    國中側門駐車彎前之黃線上，且旁邊設有標示「上課日07：
    00-18：00禁止停車其餘時間開放(黃線及駐車彎)」等文字
    之交通標示牌。另依據前開函文所示，舉發員警查處時，駕
    駛人並不在現場（見本院卷第20頁），故難認原告屬於道交
    條例第3條第10款「停止時間未滿三分鐘，保持立即行駛之
    狀態」之「臨時停車」，而屬於「停車」無訛，此部分之事
    實首堪認定。
  ㈢按地方制度法第18條第10款第1目及第2目，道路、交通之規
    劃、建設、營運及管理乃地方自治事項，故本件違規地點「
    禁25」標誌規制之內容、範圍及目的自應以臺中市政府之解
    釋為準據，次按交通局111年5月11日中市交工字第11100234
    80號函之意旨，寒暑假期間課輔日期應屬上課日（見本院卷
    第32頁）。查原告將系爭車輛停放在前開地點之時間為111
    年1月27日9時3分許，而該日為雙十國中之寒假輔導期間，
    此有臺中市立雙十國中校園行事曆網站截圖1份附卷可參（
    見本院卷第23頁）。依據臺中市政府之前開解釋，寒假輔導
    期間仍屬於「上課日」，並非前開交通標示牌所指開放黃線
    路段停車之時段，且原告之行為亦非屬「臨時停車」已如前
    述，故原告之行為仍構成道交條例第56條第1項第4款「在設
    有禁止停車標誌、標線之處所停車」之違規行為，被告依法
    所為原處分並無違誤，原告訴請撤銷，為無理由，應予駁回
    。
  ㈣至於原告雖主張伊於停車前有先詢問雙十國中警衛，警衛回
    答寒暑假可停，但警衛並未告知寒假輔導乙節，才予以停放
    ，並非惡意違規停放等語。惟警衛並非國家法令之有權解釋
    機關，原告執前揭情詞主張其行為合法，並無理由，附此指
    明。
　㈤綜上所述，原告違規事證明確，被告依法所為原處分並無違
    誤，原告訴請撤銷，為無理由，應予駁回。
六、本件事證已臻明確，兩造其餘主張及陳述，經核於判決結果
    不生影響，爰不逐一論列，附此敘明。
七、本件第一審裁判費為300元，應由原告負擔，爰確定第一審
訴訟費用額如主文第2項所示。
據上論結，本件原告之訴為無理由，依行政訴訟法第237條之7
、第98條第1項前段、第237條之8第1項，判決如主文。
中　　華　　民　　國　　111 　年　　9 　　月　　2 　　日
　　　　　　　　　行政訴訟庭　法　官　楊萬益
以上正本證明與原本無異。
如不服本判決，應於判決送達後20日內，向本院提出上訴狀並表
明上訴理由（原判決所違背之法令及其具體內容或依訴訟資料可
認為原判決有違背法令之具體事實），其未表明上訴理由者，應
於提出上訴後20日內向本院補提理由書（上訴狀及上訴理由書均
須按他造人數附繕本，如未按期補提上理由書，則逕予駁回上訴
），並應繳納上訴裁判費新臺幣750元。
中　　華　　民　　國　　111 　年　　9 　　月　　2 　　日
　　　　　　　　　　　　　　　書記官　林柏名